【裁判字號】    98,簡上,1348
【裁判日期】    981230
【裁判案由】    詐欺
【裁判全文】
臺灣板橋地方法院刑事判決            98年度簡上字第1348號
上  訴  人
即  被  告  甲○○
上列上訴人即被告因詐欺案件，不服本院民國98年9 月24日98年
度簡字第7515號第一審簡易判決（聲請簡易判決刑案號：98年度
偵字第21386 號），提起上訴，本院管轄之第二審合議庭判決如
下：
    主  文
上訴駁回。
    事實及理由
一、本案經本院審理結果，認第一審以被告即上訴人甲○○所為
    係犯刑法第30條第1 項、第339 條第1 項之罪，判處拘役30
    日，如易科罰金，以新臺幣1 千元折算一日，其認事用法均
    無違誤，量刑亦屬適當，應予維持，並引用如附件第一審判
    決書所記載之事實、證據及理由。
二、上訴人之上訴意旨略以：伊雖以自己的生日號碼做為密碼，
    但因伊有4 張提款卡，密碼都雷同，所以將密碼寫在紙上，
    與金融卡放在一起，伊於發見遺失即有打電話向銀行辦理掛
    失云云。然按金融機構之服務，除憑藉在各該機構所開設之
    帳戶存摺、金融卡為交易之憑證外，另有配合該等帳戶之密
    碼、印章等相關安全機制，以防止非經授權者之盜用，該等
    物品應分開置放，始可達此一功能，乃係一般人所具備之金
    融交易常識。查被告所有之華南商業銀行帳戶有選用密碼，
    並以留存之印章為提款之安全機制，是如欲使用被告所有上
    揭帳戶匯款、轉帳、提領現款及金融卡轉帳等功能，均需同
    時擁用上揭帳戶資料始能完成，如被告確屬遺失而遭他人盜
    用金融帳戶，必需同時將上揭帳戶資料同時遺失始有可能，
    如無法證明，即可認定係在被告同意或交付下供他人使用上
    揭帳戶資料。被告雖辯稱：上開帳戶之金融卡與寫在紙上之
    密碼放在一起一同遺失云云，然依常情而論，稍有社會歷練
    、經驗之人，均知金融卡應與其存摺、印鑑章、密碼分別保
    存，或者將密碼牢記心中而不在任何物體上標示或載明密碼
    ，以免徒增帳戶款項遭人持金融卡併同輕易得知之密碼盜領
    款項，被告為26歲智識程度正常之成年人，顯無可能連個人
    帳戶之密碼也無法管理，況其金融卡密碼設定為其生日，是
    其所稱將金融卡及密碼寫在紙上放在一起遺失等情，實與常
    理有悖。其所辯上揭帳戶金融卡遺失云云，應屬無稽之詞，
    不足採信。
據上論斷，依刑事訴訟法第455 條之1 第1 項、第3 項、第368
條、第373 條，判決如主文。
本案經檢察官蘇振文到庭執行職務。
中    華    民    國    98    年    12    月    30    日
                  刑事第十五庭  審判長法  官  吳幸娥
                                      法  官  許炎灶
                                      法  官  廖欣儀
以上正本證明與原本無異
本件不得上訴。
                                      書記官  黃頌棻
中    華    民    國    98    年    12    月    30    日
附錄本案論罪科刑法條全文：
中華民國刑法第339條
（普通詐欺罪）
意圖為自己或第三人不法之所有，以詐術使人將本人或第三人之
物交付者，處5年以下有期徒刑、拘役或科或併科1千元以下罰金
。
以前項方法得財產上不法之利益或使第三人得之者，亦同。
前二項之未遂犯罰之。


司法院資訊處製作；財團法人民間司法改革基金會備份。
